臺灣高等法院臺中分院交通事件裁定　　100年度交抗字第541號
抗　告　人
即受處分人　田紀倫
上列抗告人因違反道路交通管理處罰條例案件，不服臺灣南投地
方法院中華民國一００年五月二十四日所為裁定（一００年度審
交聲字第三二０號），提起抗告，本院裁定如下：
    主  文
抗告駁回。
    理  由
一、本件抗告意旨詳如附件所載（如附件一）。
二、本件經本院審理結果，認原審裁定並無不當，應予維持，並
    引用第一審裁定記載之理由（如附件二）。
三、按受處分人，不服道路交通管理處罰條例第八條主管機關所
    為之處罰，得於接到裁決書之翌日起二十日內，向管轄地方
    法院聲明異議；又交通法庭認聲明異議不合法律上之程式或
    其異議權已經喪失者，應以裁定駁回之，但其不合法律上之
    程式可補正者，應先定期命為補正，逾期不補正者，即予駁
    回，道路交通管理處罰條例第八十七條第一項、道路交通事
    件處理辦法第十七條分別定有明文。次按，處理違反道路交
    通管理事件，有關文書送達之程序，依行政程序法之規定，
    違反道路交通管理事件統一裁罰基準及處理細則第五條亦有
    明文。再按送達，於應受送達人之住居所、事務所或營業所
    為之；於應送達處所不獲會晤應受送達人時，得將文書付與
    有辨別事理能力之同居人、受僱人或應送達處所之接收郵件
    人員，行政程序法第七十二條第一項前段、第七十三條第一
    項分別定有明文。
四、經查：抗告人即受處分人田紀倫（下稱抗告人）之交通違規
    情事，原處分機關之裁決書，抗告人於一００年六月一日收
    受，其不服該裁定，而於一００年六月二日具狀提出抗告，
    於形式上審查其抗告尚屬合法，合先敘明。惟抗告人遲誤提
    出異議之法定期間，認定之理由已據原審裁定記載甚詳，又
    於抗告意旨中為抗告人所不爭執，而此項法定不變期間，並
    非法院依其權限所得裁量縮短或延長。關於本件聲明異議程
    序，交通部公路總局臺中區監理所南投監理站所為之行政裁
    決處分，已於一００年三月十六日生送達之效力，又抗告人
    之戶籍地在南投縣信義鄉，與交通部公路總局臺中區監理所
    南投監理站之所在（南投縣南投市○○路二０一號），並非
    同一鄉鎮市，依法院訴訟當事人在途期間標準第四條第二款
    第二目之規定，應加計在途期間三日，故異議人如欲聲明異
    議，應於接到裁決書之翌日起二十三日內（即法定期間二十
    日，加計在途期間三日），即一００年四月八日以前向原處
    分機關具狀聲明異議，始為合法。惟抗告人遲至一００年四
    月十二日始向交通部公路總局臺中區監理所南投監理站具狀
    聲明異議，此有上開聲明異議狀上所蓋有之該站一００年四
    月十二日總收文章、送達證書、異議狀各一份附卷可稽（見
    南投監理站交通管理事件案卷編號一、編號五、編號八），
    顯已逾聲明異議之不變期間，既因逾期而聲明異議，是不符
    合法律規定，自無從就抗告人所稱實體上之爭議而為審酌。
    從而，原審法院據以駁回其異議，經核於法並無不當。是抗
    告人因可歸責於己之事由，致遲誤聲明異議之法定期間，其
    執上情提起抗告，請求撤銷原裁定，為無理由，應予駁回。
    至抗告人之抗告意旨中所稱：「已服完一年四十個小時的勞
    動服務，又扣駕照一年，又寄來了一筆五萬多元的罰單，這
    樣之前的勞動服務不就白作。況且，現在六輕找到開車的工
    作，如扣駕照，則工作不就沒了」等語，固值憐憫，惟前揭
    其餘抗告理由等情為實體上事由，基於程序不合法無從進入
    實體要件等審查之原則（程序優先於實體原則），核亦無再
    加審理及論述必要，併此敘明。
五、據上論結，應依道路交通事件處理辦法第二十六條，刑事訴
    訟法第四百十二條，裁定如主文。
中    華    民    國   100    年     6    月    30    日
            刑事第三庭   審判長法  官  王  增  瑜
                               法  官  唐  光  義
                               法  官  曾  佩  琦
以上正本證明與原本無異。
不得再抗告。
                               書記官  陳  玫  伶
中    華    民    國  100    年    6    月      30    日